臺灣新北地方法院民事裁定
111年度簡聲抗字第24號
抗  告  人  闕金萬  



特別代理人  闕金立  
相  對  人  吳進芳  
上列抗告人與相對人吳進芳間聲請停止強制執行事件，對於中華
民國111年4月19日本院三重簡易庭111年度重聲字第28號所為裁
定提起抗告，本院裁定如下： 
    主  文
原裁定廢棄。
抗告程序費用由相對人負擔。
    理  由
一、按發票人主張本票係偽造、變造者，於法院准許本票強制執
    行之裁定送達後20日內，得對執票人向為裁定之法院提起確
    認之訴；發票人證明已依前項規定提起訴訟時，執行法院應
    停止強制執行，非訟事件法第195條第1項、第2項前段定有
    明文。又發票人向執行法院證明其已依前揭規定提起確認之
    訴時，除非執票人已另取得受訴法院准許繼續強制執行之裁
    定，執行法院即應停止強制執行（最高法院104年度台抗字
    第983號裁定意旨參照）。是執行法院開始執行後，發票人
    向執行法院表明已依非訟事件法第195條第1項規定提起本案
    訴訟，執行法院於審查發票人所提本案訴訟符合非訟事件法
    第195條第1項規定後，即應依同條第2項規定停止執行，發
    票人並無另向本案受理法院聲請為停止執行裁定之必要。
二、抗告人聲請及抗告意旨略以：相對人持本院110度司票字第1
    0056號裁定（下稱系爭本票裁定）為執行名義，向本院民事
    執行處聲請強制執行，經執行法院以111年度司執字第2969
    號執行事件（下稱系爭執行程序）受理在案。系爭本票裁定
    於民國110年11月25日做成，抗告人於20日內即110年12月9
    日即對相對人提起確認本票債權不存在之訴（即本院三重簡
    易庭111年度重簡字第19號，下稱本案訴訟），主張本票係
    遭偽造或變造，並依非訟事件法第195條第1項、第2項前段
    規定聲請准予裁定在本案訴訟之判決確定前停止執行，本毋
    庸供擔保，然原裁定竟命抗告人供擔保新臺幣（下同）120
    萬元後，系爭執行程序於本案訴訟判決確定或因和解、撤回
    起訴等事由終結前應予停止，恐有誤會，爰提起本件抗告，
    請求廢棄或變更原裁定。
三、經查：相對人持110年11月25日作成之系爭本票裁定及確定
    證明書為執行名義，聲請對於抗告人所有位於新北市三重區
    之不動產為強制執行，經執行法院於110年12月30日以系爭
    執行程序受理，然抗告人於收受系爭本票裁定20日內之110
    年12月9日即起訴主張系爭本票裁定所示之本票為被告所偽
    造，訴請確認系爭本票裁定所示本票債權請求權及利息債權
    均不存在，有抗告人民事起訴暨聲請選任特別代理人狀在卷
    為憑，並經本院調取系爭執行事件全卷核閱屬實，而抗告人
    依非訟事件法第195條第1項前段、第2項規定，向執行法院
    聲請強制執行，此觀抗告人民事聲請停止強制執行狀上所載
    案號為111年度司執字第2969號、股別木股即明，揆諸前揭
    說明，自應由執行法院處理，是原裁定命抗告人供擔保得停
    止系爭執行事件，自有未洽。抗告意旨指摘原裁定不當，聲
    明廢棄，為有理由。爰將原裁定廢棄，另由原法院為適法之
    處理。
四、綜上所述，本件抗告有理由，爰裁定如主文。
中　　華　　民　　國　　111 　年　　6 　　月　　16　　日
                  民事第五庭  審判長法  官  高文淵

                                    法  官  連士綱

                                    法  官  王  廷 
以上正本係照原本作成。
本裁定僅得以適用法規顯有錯誤為理由提起再抗告。如提起再抗
告，應於裁定送達後10日內委任律師為代理人向本院提出再抗告
狀，並繳納再抗告費新臺幣1,000元。
中　　華　　民　　國　　111 　年　　6 　　月　　16　　日
                                    書記官  黃信樺